臺灣苗栗地方法院刑事判決　　　　　　　　　　　　　九十三年度易字第二一八號
　　公　訴　人　臺灣苗栗地方法院檢察署檢察官
　　被　　　告　甲○○
　　　　　　　　　　　 （目前在臺灣臺中監獄苗栗分監執行中）
右列被告因違反毒品危害防制條例案件，經檢察官提起公訴（九十三年度毒偵字第三
三一號），經本院合議庭裁定適用簡式審判程序，判決如左：
    主  文
甲○○連續施用第二級毒品，處有期徒刑拾壹月。
　　　事  實
一、甲○○曾於民國八十一年間因違反麻醉藥品管理條例案件，經台灣新竹地方法院
    判處有期徒刑五年二月，台灣高等法院駁回上訴確定，後與竊盜罪合併定應執行
    刑，指揮書執行完畢日期本為八十七年一月八日，而於八十三年七月二十日假釋
    交付保護管束，非累犯。
二、其於八十九年間初犯施用毒品案件，經本院裁定送觀察、勒戒後，認無繼續施用
    毒品之傾向，由台灣苗栗地方法院檢察署檢察官於八十九年三月七日，以八十九
    年度毒偵字第四四七號為不起訴處分確定。嗣其於同年再犯施用毒品案件，經觀
    察、勒戒後，認有繼續施用毒品之傾向，先經本院裁定令入戒治處所施以強制戒
    治，刑事罰部分，由台灣苗栗地方法院檢察署檢察官於八十九年八月二十四日，
    以八十九年度毒偵緝字第三四二號提起公訴，經本院以八十九年度易字第七八九
    號判處有期徒刑十月，並經臺灣高等法院臺中分院於九十年二月二十二日，以九
    十年度上易字第一一六號駁回上訴確定在案（現正執行中）。強制戒治部分，則
    於九十年一月十七日停止戒治，並於九十年八月二十三日期滿執行完畢。
三、其猶不知反省，復於強制戒治執行完畢後五年內，基於施用第二級毒品安非他命
    之概括犯意，自九十三年二月某日起至同年月十九日為臺灣苗栗看守所人員採尿
    往前回溯九十六小時內之某時點，在公館鄉友人住家及某不詳地點等處，以一星
    期施用一次之頻率，非法施用第二級毒品安非他命多次。迨九十三年二月十九日
    ，由台灣苗栗地方法院檢察署檢察官命解送至臺灣臺中監獄苗栗分監執行徒刑，
    經採集其尿液，先後送請臺灣臺中監獄及中山醫學大學附設醫院藥物濫用檢測中
    心檢驗，均呈現甲基安非他命陽性反應，始獲悉上情。
四、案經台灣苗栗看守所報告臺灣苗栗地方法院檢察署檢察官偵查起訴。
　　　　理  由
壹、程序方面：
    本件被告甲○○所犯為毒品危害防制條例第十條第二項之罪，核屬刑事訴訟法第
    二百七十三條之一第一項所定死刑、無期徒刑、最輕本刑為三年以上有期徒刑以
    外之罪，亦非高等法院管轄之第一審案件，而被告於本院行準備程序中就被訴事
    實為有罪之陳述，經告知被告簡式審判程序之旨並聽取當事人意見後，本院合議
    庭裁定由受命法官獨任進行簡式審判程序，合先敘明。
貳、實體方面
一、被告對於在前開時間、地點施用毒品之事實，有下列證據，足以證明：
   （一）被告於九十三年四月六日於臺灣苗栗看守所之談話筆錄及同年月二十二日
         於檢察官偵查之訊問時，自白自前開時間、地點起，連續非法施用第二級
         毒品安非他命之犯行。
   （二）被告於九十三年二月十九日為臺灣苗栗看守所人員所採集之尿液（編號一
         三三三Ｄ號），先後送請檢驗後，皆呈現甲基安非他命陽性反應，有臺灣
         苗栗看守所受觀察勒戒（收容）人尿檢體送驗名冊、臺灣臺中監獄九十三
         年三月二日（九三）中監澄衛字第○九三○○○一八五二號函、中山醫學
         大學附設醫院藥物濫用檢測中心九十三年三月二十五日出具之檢驗書各一
         份可證。
　 （三）法務部全國檢察官線上查詢刑案人犯在監所最新資料報表、本院八十九年
         度易字第七八九號刑事判決、臺灣高等法院臺中分院九十年度上易字第一
     　　一六號刑事判決、台灣苗栗地方法院檢察署刑案資料查註紀錄表及全國施
         用毒品案件紀錄表各一份，足以證明被告前曾二犯施用毒品案件，並經強
         制戒治執行完畢後，五年內再犯施用毒品之案件。
   （四）綜上所述，被告前開審理中之自白與事實相符，犯行明確，應予論罪科刑
         。
二、核被告所為，係犯毒品危害防制條例第十條第二項之施用第二級毒品罪。被告於
    施用毒品前之持有行為，為其後之施用行為所吸收，不另論罪。又被告先後多次
    施用第二級毒品，時間緊接，方法相同，顯係基於概括犯意反覆為之，為連續犯
    ，應依刑法第五十六條之規定，以一罪論並加重其刑。因此審酌被告於八十一年
    起已有違反麻藥的前科紀錄，並曾經觀察勒戒、強制戒治、不起訴處分、判刑確
    定，仍不知悔改，一再施用毒品，顯見其自制力薄弱，惟所犯係自殘行為，所生
    之危害不大，犯罪後復坦承犯行，有悛悔之意，及檢察官之具體求刑等一切情狀
    ，量處如主文所示之刑，以示懲儆。
三、本件於言詞辯論時，經公訴人具體求刑十一月，被告亦同意就此科刑為判決，嗣
    經本院於言詞辯論終結後，被告亦以言詞陳明願捨棄上訴權並記明筆錄，依刑事
    訴訟法第三百五十七條第一項、第三百五十八條第一項但書、第三百五十九條規
    定，被告因捨棄上訴權而喪失其上訴權，特此敘明。
據上論斷，應依刑事訴訟法第二百七十三條之一第一項、第二百九十九條第一項前段
，毒品危害防制條例第十條第二項，刑法第十一條前段、第五十六條，判決如主文。
本案經檢察官黃智炫到庭執行職務。
中　　　華　　　民　　　國　　九十三　　年　　　六　　　月　　　三　　　日
                                  臺灣苗栗地方法院刑事第三庭
                                          法  官  張珈禎
右正本證明與原本無異。
如不服本判決，應於送達後十日內向本院提出上訴狀（須附繕本），上訴於臺灣高等
法院臺中分院。
被告甲○○不得上訴。
                                          書記官  盧俊良
中　　　華　　　民　　　國　　九十三　　年　　　六　　　月　　　三　　　日
附錄論罪科刑法條
毒品危害防制條例第十條第二項
  施用第二級毒品者，處三年以下有期徒刑。
